ACORDAO-COMPLETO-2389048

ACÓRDÃO DE RELAÇÃO

ACÓRDÃO DE RELAÇÃO 271/2020 ATA 1/2020 - SEGUNDA CÂMARA

Acórdão 271/2020-TCU-Segunda Câmara
Vistos estes autos de prestação de contas da Fundação Universidade Federal de Rondônia - Unir, relativa ao exercício de 2016.
A Unir foi criada por meio da Lei 7.011/1982 e possui oito campi, localizados nos municípios de Ariquemes, Cacoal, Guajará-Mirim, Ji-Paraná, Porto Velho, Presidente Médici, Rolim de Moura e Vilhena. Tem como missão produzir e difundir o conhecimento, considerando as peculiaridades amazônicas, visando ao desenvolvimento da sociedade.
Considerando que a instrução da Secretaria de Controle Externo da Educação – SecexEducação registrou que o relatório de auditoria de gestão da Controladoria-Geral da União – CGU apontou as seguintes impropriedades capazes de ensejar ressalvas nas contas: ausência de mecanismos de acompanhamento e avaliação do Programa Nacional de Assistência Estudantil - Pnaes; concessão de flexibilização da jornada de trabalho de forma indiscriminada, sem considerar a natureza das atividades desenvolvidas; e concessão de flexibilização da jornada de trabalho a servidores ocupantes de cargo em comissão ou função de confiança;
considerando que devem ser excluídos do rol de responsáveis diversos agentes, cuja natureza de responsabilidade não se enquadra nas hipóteses previstas nos incisos do art. 10 da IN TCU 63/2010;
considerando que a construção dos restaurantes universitários nos campi de Rolim de Moura/RO, Ji-Paraná/RO e Cacoal/RO foi iniciada sem haver uma definição prévia dos elementos necessários e suficientes para caracterizar as obras com nível de precisão adequado; o planejamento das obras foi baseado em um projeto originalmente elaborado para outra universidade e não houve um estudo técnico preliminar a respeito da adequação do referido projeto aos campi da Unir;
considerando que os responsáveis por esta irregularidade já foram sancionados, conforme o Acórdão 2399/2016-TCU-Plenário, no âmbito do TC Processo 000.798/2014-2;
considerando que a proposta uniforme da SecexEducação foi pela regularidade com ressalva para as contas de Maria Berenice Alho da Costa Tourinho, reitora no período de 1/1 a 7/5/2016, Ari Miguel Teixeira Ott, reitor no período de 12/5 a 31/12/2016, e Rubens Vaz Cavalcante, pró-reitor de cultura, extensão e assuntos estudantis, e pela regularidade com quitação plena para as contas dos demais responsáveis;
considerando a concordância do Ministério Público junto ao TCU – MPTCU com a referida proposta de mérito;
considerando, finalmente, o disposto na alínea “a”, do inciso I, do art. 143, do Regimento Interno do TCU;
os ministros do Tribunal de Contas da União, reunidos em sessão de 2ª Câmara, ACORDAM, por unanimidade, de acordo com os pareceres emitidos nos autos, em:
a) com fundamento nos arts. 1º, inciso I, 16, inciso II, 18 e 23, inciso II, da Lei 8.443/1992, c/c os arts. 1º, inciso I, 208 e 214, inciso II, do Regimento Interno, julgar regulares com ressalva as contas dos responsáveis a seguir, em face das falhas adiante apontadas, e dar-lhes quitação; 
a.1) Maria Berenice Alho da Costa Tourinho:
a.1.1) ausência de mecanismos de acompanhamento e avaliação do Programa Nacional de Assistência Estudantil;
a.1.2) concessão de flexibilização da jornada de trabalho de forma indiscriminada, sem considerar a natureza das atividades desenvolvidas;
a.1.3) concessão de flexibilização da jornada de trabalho a servidores ocupantes de cargo em comissão ou função de confiança;
a.2) Ari Miguel Teixeira Ott:
a.2.1) ausência de mecanismos de acompanhamento e avaliação do Programa Nacional de Assistência Estudantil;
a.2.2) concessão de flexibilização da jornada de trabalho de forma indiscriminada, sem considerar a natureza das atividades desenvolvidas;
a.2.3) concessão de flexibilização da jornada de trabalho a servidores ocupantes de cargo em comissão ou função de confiança;
a.3) Rubens Vaz Cavalcante:
a.3.1) ausência de mecanismos de acompanhamento e avaliação do Programa Nacional de Assistência Estudantil;
b) excluir do rol de responsáveis Ariveltom Cosme da Silva (CPF XXX.116.002-XX) , Ângela de Castro Correia Gomes (CPF XXX.938.992-XX) , Carlos Luís Ferreira da Silva (CPF XXX.463.902-XX) , Carolina Yukari Veludo Watanabe (CPF XXX.266.582-XX) , Charles Dam Souza Silva (CPF XXX.024.102-XX) , Claudia Justus Torres Pereira (CPF XXX.035.826-XX) , Claudio Silva de Melo (CPF XXX.001.558-XX) , Dalza Gomes da Silva (CPF XXX.061.777-XX) , Eleonice de Fátima Dal Magro (CPF XXX.094.612-XX) , Fernanda Bay Hurtado (CPF XXX.838.029-XX) , George Queiroga Estrela (CPF XXX.519.804-XX) , Gerson Flores Nascimento (CPF XXX.311.772-XX) , Gleimiria Batista da Costa Matos (CPF XXX.224.722-XX) , Humberto Hissashi Takeda (CPF XXX.949.658-XX) , Janne Cavalcante Monteiro (CPF XXX.986.372-XX) , João Batista Diniz (CPF XXX.755.991-XX) , Jonas Cardoso (CPF XXX.175.249-XX) , Jorge Arturo Villena Medrano (CPF XXX.001.488-XX) , José Juliano Cedaro (CPF XXX.709.732-XX) , José Otavio Valiante (CPF XXX.304.598-XX) , Josefina Aparecida Viana Fialho (CPF XXX.632.219-XX) , Julio Cesar Barreto Rocha (CPF XXX.443.802-XX) , Juraci Magalhaes Rodrigues (CPF XXX.144.585-XX) , Loidi Lorenzzi da Silva (CPF XXX.771.789-XX) , Luciene Batista da Silveira (CPF XXX.924.911-XX) , Marcello Batista Ribeiro (CPF XXX.831.872-XX) , Mariângela Soares de Azevedo (CPF XXX.225.997-XX) , Marlos Oliveira Porto (CPF XXX.553.656-XX) , Thais Rabelo dos Santos Doni (CPF XXX.076.768-XX) , Vasco Pinto da Silva Filho (CPF XXX.976.582-XX) , Veronica Rocha Dias (CPF XXX.635.492-XX) e Wagner Walker de Albuquerque Alves (CPF XXX.038.604-XX) ;
c) com fundamento nos arts. 1º, inciso I, 16, inciso I, 17 e 23, inciso I, da Lei 8.443/1992, c/c os arts. 1º, inciso I, 207 e 214, inciso I, do Regimento Interno, julgar regulares as contas dos demais responsáveis e dar-lhes quitação plena; 
d) realizar as determinações, recomendações e expedir as ciências indicadas, respectivamente nos itens 1.8, 1.9 e 1.10; e
e) dar ciência desta deliberação, bem como das peças 155 a 157, à Fundação Universidade Federal de Rondônia.
1. Processo TC-Processo 033.985/2017-0 (PRESTAÇÃO DE CONTAS - Exercício: 2016) 
1.1. Classe de Assunto: II.
1.2. Responsáveis: Ademilson de Assis Dias (CPF XXX.708.842-XX) , Aldrin de Sousa Pinheiro (CPF XXX.764.302-XX) , Alessandra Carvalho de Souza Melo Dias (CPF XXX.832.382-XX) , Alexandre Pacheco (CPF XXX.172.518-XX) , Aline Wrege Vasconcelos (CPF XXX.280.252-XX) , Alisson Dioni Gomes (CPF XXX.561.502-XX) , Angela de Castro Correia Gomes (CPF XXX.938.992-XX) , Aparecida Augusta da Silva (CPF XXX.295.111-XX) , Ari Miguel Teixeira Ott (CPF XXX.306.235-XX) , Ariana Boaventura Pereira (CPF XXX.549.222-XX) , Ariveltom Cosme da Silva (CPF XXX.116.002-XX) , Avacir Gomes dos Santos Silva (CPF XXX.550.209-XX) , Carlos Alexandre Barros Trubiliano (CPF XXX.805.131-XX) , Carlos Andre da Silva Muller (CPF XXX.067.457-XX) , Carlos Luís Ferreira da Silva (CPF XXX.463.902-XX) , Carolina Yukari Veludo Watanabe (CPF XXX.266.582-XX) , Caroline Almeida de Andrade (CPF XXX.686.382-XX) , Charles Dam Souza Silva (CPF XXX.024.102-XX) , Claudia Justus Torres Pereira (CPF XXX.035.826-XX) , Claudio Luiz do Amaral Santini (CPF XXX.774.208-XX) , Claudio Silva de Melo (CPF XXX.001.558-XX) , Cleuson Jansen Herminio Pereira (CPF XXX.687.172-XX) , Dalza Gomes da Silva (CPF XXX.061.777-XX) , Eleonice de Fátima Dal Magro (CPF XXX.094.612-XX) , Fabricio Moraes de Almeida (CPF XXX.621.931-XX) , Fernanda Bay Hurtado (CPF XXX.838.029-XX) , George Queiroga Estrela (CPF XXX.519.804-XX) , Geraldo da Silva Correia (CPF XXX.378.009-XX) , Gerson Flores Nascimento (CPF XXX.311.772-XX) , Gicele Sucupira Fernandes (CPF XXX.092.979-XX) , Gleimiria Batista da Costa Matos (CPF XXX.224.722-XX) , Humberto Hissashi Takeda (CPF XXX.949.658-XX) , Ivan Dias Tavares (CPF XXX.055.372-XX) , Ivanda Soares da Silva (CPF XXX.800.902-XX) , Janne Cavalcante Monteiro (CPF XXX.986.372-XX) , Joao Batista Diniz (CPF XXX.755.991-XX) , Joao Carlos Erpen (CPF XXX.170.122-XX) , Joao Eloi de Melo (CPF XXX.434.418-XX) , Joao Paulo Barroso (CPF XXX.032.952-XX) , Joel da Silva Cerqueira (CPF XXX.182.502-XX) , Jonas Cardoso (CPF XXX.175.249-XX) , Jorge Arturo Villena Medrano (CPF XXX.001.488-XX) , Jorge Luiz Coimbra de Oliveira (CPF XXX.228.487-XX) , Jose Juliano Cedaro (CPF XXX.709.732-XX) , Jose Kennedy Lopes Silva (CPF XXX.733.881-XX) , Jose Otavio Valiante (CPF XXX.304.598-XX) , Josefina Aparecida Viana Fialho (CPF XXX.632.219-XX) , José Lucas Pedreira Bueno (CPF XXX.769.006-XX) , João Gilberto de Souza Ribeiro (CPF XXX.067.056-XX) , Jucilene Cavali (CPF XXX.866.052-XX) , Julio Cesar Barreto Rocha (CPF XXX.443.802-XX) , Juraci Magalhaes Rodrigues (CPF XXX.144.585-XX) , Leonardo Severo da Luz Neto (CPF XXX.097.842-XX) , Leonardo de Azevedo Calderon (CPF XXX.810.686-XX) , Loidi Lorenzzi da Silva (CPF XXX.771.789-XX) , Luciene Batista da Silveira (CPF XXX.924.911-XX) , Luiz Carlos Cavalcanti de Albuquerque (CPF XXX.555.764-XX) , Marcello Batista Ribeiro (CPF XXX.831.872-XX) , Marcelo Vergotti (CPF XXX.310.592-XX) , Maria Berenice Alho da Costa Tourinho (CPF XXX.993.772-XX) , Mariangela Soares de Azevedo (CPF XXX.225.997-XX) , Marina Castro Passos de Souza Barbosa (CPF XXX.910.412-XX) , Marisa da Silva Albuquerque Vieira (CPF XXX.361.522-XX) , Marlos Oliveira Porto (CPF XXX.553.656-XX) , Mauricio Silva de Souza (CPF XXX.790.214-XX) , Nicolas Alessandro de Souza Belete (CPF XXX.546.821-XX) , Osmar Siena (CPF XXX.188.929-XX) , Otacilio Moreira de Carvalho Costa (CPF XXX.614.558-XX) , Patricia Helena dos Santos Carneiro (CPF XXX.276.662-XX) , Priscilla Paci Araujo (CPF XXX.243.812-XX) , Rosaldo de Oliveira Parente (CPF XXX.646.302-XX) , Rubens Vaz Cavalcante (CPF XXX.898.142-XX) , Telmo de Moura Passareli (CPF XXX.797.132-XX) , Thais Rabelo dos Santos Doni (CPF XXX.076.768-XX) , Tiene Medeiros de Castro (CPF XXX.189.812-XX) , Valdir Aparecido de Souza (CPF XXX.255.868-XX) , Vasco Pinto da Silva Filho (CPF XXX.976.582-XX) , Veronica Ribeiro da Silva Cordovil (CPF XXX.173.257-XX) , Veronica Rocha Dias (CPF XXX.635.492-XX) , Victoria Angelo Bacon (CPF XXX.267.349-XX) , Wagner Walker de Albuquerque Alves (CPF XXX.038.604-XX) , Walace Soares de Oliveira (CPF XXX.082.919-XX) , Walterlina Barboza Brasil (CPF XXX.902.892-XX) e Wilma Suely Batista Pereira (CPF XXX.517.964-XX) .
1.3. Unidade: Fundação Universidade Federal de Rondônia - Unir.
1.4. Relatora: ministra Ana Arraes.
1.5. Representante do Ministério Público: procurador Júlio Marcelo de Oliveira.
1.6. Unidade Técnica: Secretaria de Controle Externo da Educação - SecexEducação.
1.7. Representação legal: não há.
1.8. Determinar à Universidade Federal de Rondônia, com fundamento no art. 18 da Lei 8.443/1992, que adote, no prazo de 120 dias, providências com vistas a alterar:
1.8.1. o art. 6º, § 7º, da Resolução-Consad 142/2015, por estar em desacordo com o art. 3º, § 2º, da Lei 8.958/1994, uma vez que o normativo interno da universidade estabeleceu condições menos restritivas para a contratação de cônjuge, companheiro ou parentes de coordenadores de projetos a serem realizados por fundações de apoio;
1.8.2. a Resolução-Consad 178/2017, para que passe a dispor sobre aspectos essenciais dos auxílios e bolsas concedidas no âmbito do Programa Nacional de Assistência Estudantil (Pnaes) , em especial sobre a previsão de renda familiar per capta de até um salário mínimo e meio como critério de seleção, sem prejuízo de demais requisitos fixados pela universidade; critérios de contrapartida a serem exigidos dos alunos como condição de permanência no programa; e mecanismos de acompanhamento e de avaliação do programa;
1.9. Recomendar à Universidade Federal de Rondônia, com fundamento no art. 250, inciso III, do Regimento Interno do TCU, que avalie a conveniência e a oportunidade de adotar os seguintes procedimentos:
1.9.1. instituição das ferramentas necessárias para garantir o monitoramento e a avaliação do PDI 2019-2023, com adoção de indicadores para medir seu nível de implementação, com vistas a monitorar e medir o desempenho da gestão e verificar o grau de alcance dos objetivos estratégicos esperados para cada um dos exercícios abrangidos pelo Plano de Desenvolvimento Institucional;
1.9.2. implementação de rotinas de controle com o objetivo de verificar periodicamente a existência de acúmulo de cargos, empregos ou funções públicas pelos servidores da universidade, principalmente no caso dos professores em regime de trabalho de dedicação exclusiva;
1.9.3. instituição de políticas para estimular o uso racional de papel, energia elétrica e água, e realizar a adesão a programas ligados à temática de sustentabilidade ambiental, de promoção de campanhas de conscientização dos servidores com vistas a reduzir o consumo de papel, água e energia elétrica, com vistas a aprimorar a gestão dos recursos renováveis e a sustentabilidade ambiental;
1.9.4. ampliação da equipe multiprofissional permanente responsável pela seleção, monitoramento e avaliação das ações do Programa Nacional de Assistência Estudantil (Pnaes) , a ser composta por servidores com qualificação adequada (assistentes sociais, psicólogos, etc.) , para melhor atender os alunos beneficiários das ações do Pnaes, principalmente os matriculados nos campi localizados no interior;
1.9.5. elaboração de manual que formalize e defina de forma detalhada as etapas de execução das ações do Pnaes, estabelecendo mecanismos, rotinas e controles administrativos para: classificação e seleção de beneficiários; acompanhamento e monitoramento das condições de permanência e critérios de contrapartida a serem exigidos dos alunos como condição de permanência no programa; pagamento dos benefícios financeiros; e prestação de contas ao final da vigência dos editais de seleção;
1.9.6. definição de procedimentos e responsabilidades para entrega de informações relativas à frequência e ao desempenho dos alunos beneficiários do Pnaes, de forma que os dados estejam disponíveis tempestivamente no sistema informatizado de gestão universitária, incluindo sanções aos profissionais que derem causa a atrasos injustificados;
1.9.7. definição de procedimentos e responsabilidades para obtenção das informações que comprovem, para fins de pagamento dos auxílios financeiros, o cumprimento dos critérios de contrapartida pelos beneficiários do Pnaes, nos prazos previstos nos regulamentos dos programas da assistência estudantil;
1.9.8. implantação de um software de gestão acadêmica para controle de informações educacionais e administrativas, em que esteja associado um módulo para gerenciamento das ações desenvolvidas no âmbito do Pnaes, a fim de reduzir as fragilidades dos controles existentes;
1.9.9. definição de indicadores e metas de eficiência, eficácia e efetividade do Pnaes, a fim de possibilitar avaliação efetiva e sistemática das ações implantadas;
1.9.10. definição de uma estrutura mínima padrão para elaboração de relatórios e apresentação de dados, que permita a avaliação sistemática dos resultados do Pnaes, considerando os resultados e impactos das ações implantadas, a partir de indicadores e metas de eficiência, eficácia e efetividade;
1.9.11. definição de uma rotina de sistematização dos resultados obtidos no Pnaes, a fim de viabilizar o diagnóstico de eventuais deficiências e oportunizar a adoção de medidas corretivas visando mitigar as causas dos possíveis insucessos;
1.9.12. instituição de canais de interlocução mais ágeis com os campi localizados no interior, com vistas ao atendimento mais célere das demandas solicitadas por estas unidades, a exemplo dos problemas verificados em obras e serviços de engenharia, bem como nos serviços gerais de manutenção das instalações prediais e conservação do patrimônio;
1.9.13. envide esforços para assegurar os recursos financeiros necessários para concluir os restaurantes universitários dos campi de Cacoal/RO, Ji-Paraná/RO e Rolim de Moura/RO;
1.10. dar ciência à Universidade Federal de Rondônia sobre as seguintes impropriedades, para que sejam adotadas medidas internas com vistas à prevenção de ocorrência de outras semelhantes:
1.10.1. pagamento de retribuição por titulação sem a apresentação de diploma de conclusão de curso pelo servidor interessado, o que afronta o disposto nos arts. 17 e 18 da Lei 12.772/2012, com vistas à adoção de providências internas que previnam a ocorrência de outras semelhantes;
1.10.2. elaboração e aprovação intempestiva do Plano Diretor de Tecnologia da Informação (PDTI) 2015-2016, o que afronta o disposto na IN/SLTI 04/2010, art. 4º.

Segunda Câmara

Ademilson de Assis Dias (CPF XXX.708.842-XX), Aldrin de Sousa Pinheiro (CPF XXX.764.302-XX), Alessandra Carvalho de Souza Melo Dias (CPF XXX.832.382-XX), Alexandre Pacheco (CPF XXX.172.518-XX), Aline Wrege Vasconcelos (CPF XXX.280.252-XX), Alisson Dioni Gomes (CPF XXX.561.502-XX), Angela de Castro Correia Gomes (CPF XXX.938.992-XX), Aparecida Augusta da Silva (CPF XXX.295.111-XX), Ari Miguel Teixeira Ott (CPF XXX.306.235-XX), Ariana Boaventura Pereira (CPF XXX.549.222-XX), Ariveltom Cosme da Silva (CPF XXX.116.002-XX), Avacir Gomes dos Santos Silva (CPF XXX.550.209-XX), Carlos Alexandre Barros Trubiliano (CPF XXX.805.131-XX), Carlos Andre da Silva Muller (CPF XXX.067.457-XX), Carlos Luís Ferreira da Silva (CPF XXX.463.902-XX), Carolina Yukari Veludo Watanabe (CPF XXX.266.582-XX), Caroline Almeida de Andrade (CPF XXX.686.382-XX), Charles Dam Souza Silva (CPF XXX.024.102-XX), Claudia Justus Torres Pereira (CPF XXX.035.826-XX), Claudio Luiz do Amaral Santini (CPF XXX.774.208-XX), Claudio Silva de Melo (CPF XXX.001.558-XX), Cleuson Jansen Herminio Pereira (CPF XXX.687.172-XX), Dalza Gomes da Silva (CPF XXX.061.777-XX), Eleonice de Fátima Dal Magro (CPF XXX.094.612-XX), Fabricio Moraes de Almeida (CPF XXX.621.931-XX), Fernanda Bay Hurtado (CPF XXX.838.029-XX), George Queiroga Estrela (CPF XXX.519.804-XX), Geraldo da Silva Correia (CPF XXX.378.009-XX), Gerson Flores Nascimento (CPF XXX.311.772-XX), Gicele Sucupira Fernandes (CPF XXX.092.979-XX), Gleimiria Batista da Costa Matos (CPF XXX.224.722-XX), Humberto Hissashi Takeda (CPF XXX.949.658-XX), Ivan Dias Tavares (CPF XXX.055.372-XX), Ivanda Soares da Silva (CPF XXX.800.902-XX), Janne Cavalcante Monteiro (CPF XXX.986.372-XX), Joao Batista Diniz (CPF XXX.755.991-XX), Joao Carlos Erpen (CPF XXX.170.122-XX), Joao Eloi de Melo (CPF XXX.434.418-XX), Joao Paulo Barroso (CPF XXX.032.952-XX), Joel da Silva Cerqueira (CPF XXX.182.502-XX), Jonas Cardoso (CPF XXX.175.249-XX), Jorge Arturo Villena Medrano (CPF XXX.001.488-XX), Jorge Luiz Coimbra de Oliveira (CPF XXX.228.487-XX), Jose Juliano Cedaro (CPF XXX.709.732-XX), Jose Kennedy Lopes Silva (CPF XXX.733.881-XX), Jose Otavio Valiante (CPF XXX.304.598-XX), Josefina Aparecida Viana Fialho (CPF XXX.632.219-XX), José Lucas Pedreira Bueno (CPF XXX.769.006-XX), João Gilberto de Souza Ribeiro (CPF XXX.067.056-XX), Jucilene Cavali (CPF XXX.866.052-XX), Julio Cesar Barreto Rocha (CPF XXX.443.802-XX), Juraci Magalhaes Rodrigues (CPF XXX.144.585-XX), Leonardo Severo da Luz Neto (CPF XXX.097.842-XX), Leonardo de Azevedo Calderon (CPF XXX.810.686-XX), Loidi Lorenzzi da Silva (CPF XXX.771.789-XX), Luciene Batista da Silveira (CPF XXX.924.911-XX), Luiz Carlos Cavalcanti de Albuquerque (CPF XXX.555.764-XX), Marcello Batista Ribeiro (CPF XXX.831.872-XX), Marcelo Vergotti (CPF XXX.310.592-XX), Maria Berenice Alho da Costa Tourinho (CPF XXX.993.772-XX), Mariangela Soares de Azevedo (CPF XXX.225.997-XX), Marina Castro Passos de Souza Barbosa (CPF XXX.910.412-XX), Marisa da Silva Albuquerque Vieira (CPF XXX.361.522-XX), Marlos Oliveira Porto (CPF XXX.553.656-XX), Mauricio Silva de Souza (CPF XXX.790.214-XX), Nicolas Alessandro de Souza Belete (CPF XXX.546.821-XX), Osmar Siena (CPF XXX.188.929-XX), Otacilio Moreira de Carvalho Costa (CPF XXX.614.558-XX), Patricia Helena dos Santos Carneiro (CPF XXX.276.662-XX), Priscilla Paci Araujo (CPF XXX.243.812-XX), Rosaldo de Oliveira Parente (CPF XXX.646.302-XX), Rubens Vaz Cavalcante (CPF XXX.898.142-XX), Telmo de Moura Passareli (CPF XXX.797.132-XX), Thais Rabelo dos Santos Doni (CPF XXX.076.768-XX), Tiene Medeiros de Castro (CPF XXX.189.812-XX), Valdir Aparecido de Souza (CPF XXX.255.868-XX), Vasco Pinto da Silva Filho (CPF XXX.976.582-XX), Veronica Ribeiro da Silva Cordovil (CPF XXX.173.257-XX), Veronica Rocha Dias (CPF XXX.635.492-XX), Victoria Angelo Bacon (CPF XXX.267.349-XX), Wagner Walker de Albuquerque Alves (CPF XXX.038.604-XX), Walace Soares de Oliveira (CPF XXX.082.919-XX), Walterlina Barboza Brasil (CPF XXX.902.892-XX) e Wilma Suely Batista Pereira (CPF XXX.517.964-XX).

ANA ARRAES

não há.

Procurador Júlio Marcelo de Oliveira.

PRESTAÇÃO DE CONTAS (PC)

Secretaria de Controle Externo da Educação - SecexEducação.